臺灣高雄地方法院刑事判決　　　　　　 96年度交易字第700號
公　訴　人　臺灣高雄地方法院檢察署檢察官
被　　　告　乙○○
上列被告因過失致死案件，經檢察官提起公訴（96年度偵字第10
769 號），因被告就被訴事實為有罪之陳述，並聽取當事人之意
見後，裁定改依簡式審判程序審理，並判決如下：
    主  文
乙○○犯過失致人於死罪，處有期徒刑伍月，如易科罰金，以新
臺幣壹仟元折算壹日；減為有期徒刑貳月又拾伍日，如易科罰金
，以新臺幣壹仟元折算壹日。緩刑貳年。
    事  實
一、乙○○於民國96年4月9日11時40分許，駕駛車牌號碼3905-
    TF號自用小客車並搭載吳國華，沿高雄市○○區○○路由北
    往南方向行駛，行經號誌故障之該路段與文衡路（東路段稱
    文衡路、西路段稱義華路）交岔路口，本應注意汽車行經無
    號誌之交岔路口，應減速慢行，並作隨時停車之準備，而依
    當時情形，並無不能注意之情形，竟疏未注意及此，未減速
    慢行，適有吳孫玲玲騎乘車牌號碼ZBT-393 號輕型機車，未
    注意行駛至無號誌之交岔路口、未設標誌、標線或號誌劃分
    幹、支線道時，少線道車應暫停讓多線道車先行，且應減速
    慢行，並作隨時停車之準備，即貿然沿高雄市○○區○○路
    由東往西方向行駛至上開交岔路口，致乙○○所駕駛之自用
    小客車之左前車頭、左側車身撞擊吳孫玲玲所騎乘機車之右
    側車身，吳孫玲玲因而人車倒地，並受有外傷性主動脈斷裂
    、右側血胸器胸及左側血胸、右側鎖骨及多跟肋骨骨折等傷
    害，肇事後乙○○停留於現場並主動打電話通知員警至現場
    處理，且聯絡救護車將無孫玲玲送醫急救，惟吳孫玲玲經送
    醫急救後，仍於同日15時40分許因氣血胸而不治死亡。
二、案經高雄市政府警察局三民第二分局報請臺灣高雄地方法院
    檢察署檢察官偵查起訴。
    理  由
一、本件被告乙○○所犯係死刑、無期徒刑、最輕本刑為3 年以
    上有期徒刑以外之罪，其於審判程序中就被訴事實為有罪之
    陳述，由審判長告知簡式審判程序之旨，並聽取公訴人及被
    告之意見後，經本院依刑事訴訟法第273 條之1 第1 項之規
    定，裁定由受命法官獨任進行簡式審判程序。又本件卷內之
    物證、書證等證據，依同法第273 條之2 規定，不受第159
    條第1 項關於傳聞法則規定之限制，依法均有證據能力，合
    先敘明。
二、上揭事實，業據被告於本院審理中均坦承不諱，核與證人吳
    國華於偵查中證述之情節相符，並有高雄市政府警察局三民
    第二分局道路交通事故現場圖、道路交通事故調查報告表（
    一）、（二）、被害人吳孫玲玲之長庚紀念醫院高雄分院96
    年4 月9 日診斷證明書、車禍現場照片24張、監視錄影翻拍
    照片24張、車號查詢汽車車籍1 份及車號查詢輕型機車車籍
    1 份等附卷可稽。而被害人吳孫玲玲因本件車禍死亡之事實
    ，亦經臺灣高雄地方法院檢察署檢察官督同法醫相驗屬實，
    製有相驗屍體證明書暨法醫驗斷書各1 份、相驗屍體照片25
    張在卷可按，足認被告上開自白與事實相符，堪可採信。
三、按行經無號誌之交岔路口，應減速慢行，作隨時停車之準備
    ，道路交通安全規則第93條第1 項第2 款定有明文。查案發
    時本件肇事交岔路口號誌因電路修復而無運作乙節，有上開
    交通事故調查報告表（一）附卷可據，又本件被告領有普通
    大貨車駕駛執照，有被告駕駛執照影本及道路交通事故調查
    報告表（二）各1 份附卷可佐，被告對上述道路交通安全規
    定應知之甚稔，且依卷附之交通事故調查報告表（一）所載
    ，案發時本件肇事交岔路口號誌因電路修復而無運作，而天
    候為晴、日間光線充足、柏油路面乾燥無缺陷、無障礙物，
    視距良好等情狀，則肇事當時並無不能注意之情事。是被告
    在主、客觀均無不能注意之情形下，竟疏未注意上開規定，
    行經上開無號誌交岔路口，未減速慢行並隨時為停車之準備
    ，以致發生本件車禍，被告顯有過失，已甚明顯。且本件交
    通事故於偵查中經檢察官送請高雄市政府交通局車輛行車事
    故鑑定委員會鑑定結果，亦認被害人為少線道車未讓多線道
    車先行，為肇事主因；被告行經無號誌交岔路口未減速慢行
    ，為肇事次因，此有上開鑑定委員會96年7 月30日高市車鑑
    字第0960002711號函暨所附鑑定意見書1 份在卷可憑。又本
    件被害人死亡之結果係因被告之過失行為所致，二者間有相
    當因果關係，至為灼然。是本案事證明確，被告過失致人於
    死之犯行，洵堪認定。
四、核被告所為，係犯刑法第276 條第1 項之過失致死罪。又被
    告於犯罪未發覺前，主動撥打電話請員警到現場處理，並停
    留於現場，向至現場處理之員警表明係肇事者而接受調查等
    情，有證人吳國華於偵訊中證述明確，並有高雄市政府警察
    局交通大隊交通事故談話紀錄表附卷可考，應認被告有向有
    偵查犯罪權限之公務員陳述自己犯罪之事實，而表示願受裁
    判之意，符合依刑法第62條前段自首之要件，爰依該條規定
    減輕其刑。茲審酌被告行經上開無號誌交岔路口，未減速慢
    行並為隨時停車之準備，以致發生本件車禍，使被害人受有
    外傷性主動脈斷裂、右側血胸器胸及左側血胸、右側鎖骨及
    多跟肋骨骨折等傷害而致死亡，造成被害人家屬痛苦至鉅，
    惟念及被告於犯罪後與被害人家屬甲○○達成和解並賠償損
    失，被害人家屬甲○○亦表示不予追究，業經被害人家屬甲
    ○○於本院陳述明確，並有調解筆錄書、甲○○不予追究陳
    述狀份在卷可查，及被害人就本件車禍之肇生亦與有過失等
    一切情狀，量處如主文所示之刑，並考量被告職業、家庭經
    濟狀況等情況，諭知如主文所示之易科罰金折算標準。另被
    告犯罪時間係在96年4 月24日之減刑基準日前，合於中華民
    國九十六年罪犯減刑條例之規定，且無同條例第3 條所定不
    得減刑情事，應依該條例第2 條第1 項第3 款規定，減其宣
    告刑二分之一。再被告前未曾因故意犯罪而受有期徒刑以上
    刑之宣告，有臺灣高等法院被告前案紀錄表附卷可憑，其因
    一時疏忽大意，致觸犯本案犯行，惟其犯後已表示悔意，並
    賠償被害人家屬損失，被害人家屬亦不再予以追究，已於前
    述，經此偵、審程序之教訓，當知所警惕而無再犯之虞，且
    被告有正當職業並須負擔上揭賠償被害人家屬金額，本院綜
    核各情，認前開對其所宣告之刑，以暫不執行為適當，爰併
    依刑法第74條第1 項第1 款，宣告緩刑2 年，以啟自新。
據上論斷，應依刑事訴訟法第273 條之1 第1 項、第299 條第1
項前段，刑法第276 條第1 項、第41條第1 項、第62條前段、第
74條第1 項第1 款，中華民國九十六年罪犯減刑條例第2 條第1
項第3 款、第7 條，刑法施行法第1 條之1 ，判決如主文。
本案經檢察官劉慕珊到庭執行職務。
中　　華　　民　　國　　96　　年　　12　　月　　31　　日
                      交通法庭  法　官　 王參和
以上正本證明與原本無異。
如不服本判決應於收受本判決後10日內向本院提出上訴書狀，並
應敘述具體理由，如未敘述上訴理由者，應於上訴期間屆滿後20
日內補提理由書狀於本院（均須按他造當事人之人數附繕本）「
切勿逕送上級法院」。
中　　華　　民　　國　　96　　年　　12　　月　　31　　日
　　　　　　　　　　　　　　　　書記官   陳惠玲
附錄本件論罪科刑之法條：
刑法第276條第1 項：
因過失致人於死者，處2 以下有期徒刑、拘役或2 千元以下罰金
。
